臺灣臺中地方法院臺中簡易庭民事判決
111年度中簡字第2735號
原      告  王妍之  
被      告  陳煌宜  


            鄭迪允  


上列當事人間請求損害賠償事件，經本院於民國111年9月30日言
詞辯論終結，判決如下：
    主    文
被告應連帶給付原告新臺幣250,000元。
訴訟費用新臺幣2,650元，由被告連帶負擔。
本判決得假執行。
    事 實 及 理 由
一、原告主張：被告陳煌宜可預見金融帳戶提供予他人使用，可
    能淪為他人實施財產犯罪之工具，竟仍基於縱若該取得帳戶
    之人利用其帳戶持以詐欺取財，或掩飾、隱匿特定犯罪所得
    而洗錢，亦不違背其本意之幫助犯意，於民國109年8月間某
    日某時，在臺中市西屯區西屯路2段256巷附近之永利皇宮電
    子遊藝場，將其向華南商業銀行銀行申辦帳號000-00000000
    00000000號帳戶(下稱華南銀行帳戶)之帳號及登入網路銀行
    之帳號、密碼告知予擔任詐欺集團收簿手工作綽號「阿龍」
    之被告鄭迪允。嗣該詐騙集團成員取得前開華南銀行帳戶之
    帳號及網路銀行帳號、密碼後，即意圖為自己不法之所有，
    共同基於詐欺取財之犯意聯絡，於109年8月，透過社群網站
    Facebook認識原告，即向原告佯稱計畫結婚需進行投資云云
    ，致原告陷於錯誤，於109年10月20日12時12分許，臨櫃轉
    帳新臺幣(下同)25萬元至被告陳煌宜上開華南銀行帳戶內，
    旋遭提領一空，致使原告因本件詐欺而損失25萬元，爰依侵
    權行為及連帶債務之法律關係，請求被告賠償等語。並聲明
    如主文第一項所示。
二、被告陳煌宜則以伊已被判刑執行完畢了，期間也深感懺悔，
    但原告應去向真正詐騙之人，即被告鄭迪允請求，向伊請求
    伊不能認同等語；另被告鄭迪允則以原告請求25萬太多了，
    畢竟錢也不都是伊所騙的等語，資為抗辯，並均聲明：原告
    之訴駁回。
三、得心證之理由
  ㈠按刑事訴訟判決所認定之事實，固非當然有拘束民事訴訟判
    決之效力，但民事法院調查刑事訴訟原有之證據，而斟酌其
    結果以判斷事實之真偽，並於判決內記明其得心證之理由，
    即非法所不許（最高法院49年臺上字第929 號判例意旨參照
    ），故本院自得調查刑事訴訟中原有之證據，斟酌其結果以
    判斷其事實。原告主張被告2人共同涉犯上開詐欺罪犯行之
    事實，業據其提出與其所述相符臺灣臺中地方檢察署110年
    度偵字第35241號不起訴處分書、110年度偵字第35241號追
    加起訴書之為憑，並經本院依職權調取本院110年度中金簡
    字第5號、111年度金訴字第888號、臺灣臺中地方檢察署110
    年度偵字第35241號等該案之相關刑事卷宗查核無誤（被告
    陳煌宜因上開詐欺洗錢案件經本院以110年度中金簡字第5號
    判決有罪確定後，警方就同一行為導致原告受騙部分報告臺
    灣臺中地方檢察署偵辦，經檢察官以同一行為業經判決確定
    而為不起訴處分；被告鄭迪允上開詐欺洗錢案件尚繫屬於本
    院111年度金訴字第888號進行審理中），是依本院調查證據
    之結果，堪認原告主張之事實為真正。而被告二人對於所為
    有提供帳戶、共同詐欺原告之事實亦不爭執，僅以上開情詞
    置辯。
　㈡按因故意或過失，不法侵害他人之權利者，負損害賠償責任
    。故意以背於善良風俗之方法，加損害於他人者亦同；數人
    共同不法侵害他人之權利者，連帶負損害賠償責任；不能知
    其中孰為加害人者，亦同。造意人及幫助人，視為共同行為
    人，民法第184條第1項、第185條分別定有明文。又按數人
    共同為侵權行為致加害於他人時，本各有賠償其損害全部之
    責（最高法院17年上字第107號判例意旨可資參照）。查被
    告陳煌宜係提供自己帳戶供詐欺集團使用、被告鄭迪允係向
    第三人收取金融帳戶提供予詐欺集團成員使用，二人所為皆
    係共同詐欺原告之行為，並致原告陷於錯誤，遂依指示於於
    109年10月20日12時12分許，臨櫃轉帳25萬元至被告陳煌宜
    上開華南銀行帳戶內，致其受有25萬元損害。是被告二人均
    為共同實施詐欺取財犯罪之共同侵權行為人，且被告之行為
    與原告受詐欺所受25萬損害之間亦有相當因果關係，故被告
    為共同行為人，應可認定，依上說明，渠等對原告所受之損
    害，自應與該詐欺集團成員共同負侵權行為連帶損害賠償責
    任。從而，原告因本件詐欺而損失25萬元，其依侵權行為之
    法律關係，請求被告連帶賠償25萬元，自屬有據，應予准許
    。
四、綜上所述，原告依侵權行為及連帶債務之法律關係，請求被
    告連帶給付25萬元，為有理由，應予准許。
五、本件事證已臻明確，兩造其餘攻擊防禦方法及所舉證據，經
    審酌結果，與本件判決結論均無影響，爰不一一論述，附此
    敘明。
六、本件係就民事訴訟法第427條第1項訴訟適用簡易程序為被告
    敗訴之判決，爰依民事訴訟法第389條第1項第3款規定，依
    職權宣告假執行。
七、訴訟費用負擔之依據：民事訴訟法第78條、第85條第2項。
中　　華　　民　　國　　111 　年　　10　　月　　28　　日
                      臺灣臺中地方法院臺中簡易庭
                                  法　官　張清洲
以上為正本係照原本作成。
如不服本判決，應於送達後20日內，向本院提出上訴狀並表明上
訴理由，如於本判決宣示後送達前提起上訴者，應於判決送達後
20日內補提上訴理由書（須附繕本）。如委任律師提起上訴者，
應一併繳納上訴審裁判費。
中　　華　　民　　國　　111 　年　　10　　月　　28　　日
                                  書記官  陳慧津